# 预付房租的账务处理及报表列示

提问人：yjhly2011 时间：2022-11-25 16:43:41
大家好，公司签订三年的办公用房租赁协议，约定交纳三个月的保证金，每三个月交纳一次房租，分录如下：交纳保证金：
借： 其他应收款-保证金 30 万
贷：银行存款 30 万
交纳房租时：
借：预付账款 30 万
贷：银行存款 30 万
每月摊销时：
借： 管理费用（销售费用等） 10 万
贷：预付账款 10 万
以上账务处理是否正确？预付账款房租的余额在月末报表中放在其他流动资产中，有相关准则规定吗？谢谢
对于其他比如采购的预付账款明细的借方余额，还是放在本科目中，对吧
谢谢

回答人：chenyiwei
1 、因租赁期三年且租赁物为房屋，不能适用新租赁准则下对短期租赁和低价值资产租赁的简化处理规定，应完整进行会计处理，确认使用权资产和租赁负债。预付房租纳入使用权资产的初始计量金额。
2 、由于保证金要三年后才能收回，故应列报为长期应收款。通常情况下这三年内保证金是不计息的，所以需要对其折现，将资金时间价值损失并入使用权资产成本中，一并在租赁期内计提折旧。

提问人：yjhly2011 时间：2022-11-25 17:02:17
大家好！公司签订三年的办公用房租赁协议，约定交纳三个月的保证金，每三个月交纳一次房租，分录如下：交纳保证金：
借： 其他应收款-保证金 30 万
贷：银行存款 30 万
交纳房租时：
借：预付账款 30 万
贷：银行存款 30 万
每月摊销时：
借： 管理费用（销售费用等） 10 万
贷：预付账款 10 万
预付的装修款 50 万（假设一次性预先支付）
借：预付账款 50 万
贷：银行存款 50 万
收到发票 30 万
借：长期待摊费用 30 万
贷；预付账款 30 万
1 、以上账务处理是否正确？
2 、预付账款房租的余额在月末报表中放在其他流动资产中，有相关准则规定吗？
对于其他比如采购的预付账款明细的借方余额，还是放在本科目中，对吧
3 、预付账款装修费余额 20 万，期末列示在其他非流动资产，对吗
谢谢

回答人：chenyiwei
对租入房屋的装修费确认为长期待摊费用，其摊销年限为剩余租赁期和装修本身的可使用年限孰短。